臺灣高等法院民事裁定
109年度聲字第33號
聲  請  人  新東亞微電子股份有限公司

法定代理人  柯聰明  
代  理  人  宋建楓  
            廖家瑜律師
上列聲請人因與相對人聖岱華股份有限公司間返還提存物事件，
聲請發還擔保金，本院裁定如下：
   主      文
臺灣臺北地方法院一○○年度存字第二三○○號提存事件聲請人所提
存之擔保金新臺幣貳佰參拾玖萬伍仟伍佰貳拾捌元，准予發還。
    理      由
一、聲請意旨略以：伊因與相對人聖岱華股份有限公司（下稱聖
    岱華公司）間請求債務不履行損害賠償事件，依本院100年
    度重上字第169號民事判決（下稱系爭判決），以臺灣臺灣
    臺北地方法院（下稱臺北地院）提存所100年度存字第2300
    號提存事件，為相對人提供新臺幣（下同）239萬5,528元之
    擔保金（下稱系爭擔保金）以免假執行後，兩造之本案訴訟
    業經伊敗訴確定。伊乃於民國101年9月28日向相對人全部清
    償，爰依民事訴訟法第106條準用同法第104條第1項第3款規
    定，聲請准予返還上開擔保金等語。
二、按因免為假執行所提供之擔保，係擔保因免假執行所受之損
    害。次按應供擔保之原因消滅者，法院應依供擔保人之聲請
    ，以裁定命返還其提存物，民事訴訟法第104條第1項第1款
    定有明文。又依同法第106條規定，上開規定於其他依法令
    供訴訟上之擔保者準用之。而所謂應供擔保原因消滅，係指
    受擔保利益人並無損害發生，或供擔保人本案勝訴確定，或
    就所生之損害已經賠償（最高法院53年台抗字第279號判例
    意旨參照）次按關於領取所爭物，如經受特別委任得為之，
    民事訴訟法第70條第2項準用同條第1項但書規定。該特別應
    受委任事項，因在前已有特別委任之故，即可不必另行委任
    （司法院院字第1841號）。查本件聲請人主張其因與相對人
    間請求債務不履行損害賠償事件涉訟，經系爭判決命聲請人
    應給付相對人美金7萬4,000元及自90年7月29日起至清償日
    止，按週年利率百分之五計算之利息，聲請人為免假執行，
    依系爭判決以臺灣臺北地方法院100年度存字第2300號提存
    事件相對人提供系爭擔保金為擔保；嗣最高法院101年6月21
    日101年度台上字第939號駁回聲請人上訴確定在案等情，業
    據本院調卷查明屬實，自屬可採。次查經有民事訴訟法第70
    條第2項規定之領取所爭物特別訴訟代理權之訴訟代理人鄭
    勵堅律師、李佳玲律師（見委任書，系爭判決卷16頁) ，以
    101年9月21日宏鑑法律事務所函催告聲請人依系爭判決履行
    ，請求聲請人於101年9月28日，將上開美金債權及計至當日
    之利息，折付新臺幣253萬5,411元，聲請人乃依上開催告意
    旨於當日簽發同金額，受款人為相對人，付款人為第一商業
    銀行世貿分行之支票在上開訴訟代理人事務所支付予相對人
    代理人陳庭汝（原名陳宣如），業經相對人背書泉康科技有
    限公司兌現等情，有上開法律事務所函、相對人出具之支票
    領取簽收單及回執聯、第一商業銀行票據資料查詢─圖檔超
    連結資料表等件可按（本院卷279、265、161至165、243頁
    ），並據證人李佳玲律師、陳庭汝結證在卷（見本院卷269
    至270、273頁）。是聲請人主張其業依系爭判決命其給付本
    金及計至清償時之利息，就其依系爭判決提存系爭擔保金以
    免假執行，相對人所生損害已為全部賠償，原先為免假執行
    而提存系爭擔保金之供擔保原因已消滅，自屬有據。從而聲
    請人聲請裁定返還前揭擔保金，核無不合，應予准許。
三、爰裁定如主文。
中　　華　　民　　國　　109 　年　　4 　　月　　23　　日
                  民事第一庭
                      審判長法  官  吳光釗
                            法  官  曾錦昌
                            法  官  鄧晴馨
正本係照原本作成。
如不服本裁定，應於收受送達後10日內向本院提出抗告狀，並應
繳納抗告費新臺幣１千元。
中　　華　　民　　國　　109 　年　　4 　　月　　23　　日
                            書記官  何家娟